# 请教陈版：同一控制企业合并形成的资本公积，处置时能转入投资收益吗？

提问人：clhj001 时间：2022-09-02 14:38:37
上市公司自最终控制方取得的子公司，构成同一控制企业合并，形成了资本公积，经营三年之后，一次性对第三方处置时资本公积能转入投资收益吗？

回答人：chenyiwei
不可以，这部分资本公积属于由权益性交易形成，一旦形成即不能再转入损益。日后虽然该子公司已被处置，但该资本公积仍体现在上市公司个别报表和合并报表层面的资本公积中。